【裁判字號】    97,易,3197
【裁判日期】    971231
【裁判案由】    竊盜等
【裁判全文】
臺灣板橋地方法院刑事判決              97年度易字第3197號
公  訴  人  臺灣板橋地方法院檢察署檢察官
被      告  丙○○
上列被告因竊盜等案件，經檢察官提起公訴（97年度偵字第2644
4 、27121 、27154 號），被告於準備程序進行中，就被訴事實
為有罪之陳述，本院告知其簡式審判程序之旨，聽取當事人意見
後，裁定由受命法官獨任依簡式審判程序審理，茲判決如下：
    主  文
丙○○犯如附表所示之罪，累犯，處如附表所示之刑。應執行有
期徒刑壹年。
    事  實
一、丙○○前因施用第二級毒品案件，經本院以92年度易字第10
    44號判決判處有期徒刑9 月確定；因竊盜案件，經本院以92
    年度訴字第1805號判決判處有期徒刑1 年確定；因竊盜案件
    ，經本院以93年度易字第501 號判決判處有期徒刑10月確定
    ；因施用第二級毒品案件，經本院以93年度易字第1023號判
    決判處有期徒刑11月確定。前2 罪所處之刑經本院以93年度
    聲字第833 號裁定定應執行刑為有期徒刑1 年9 月，末2 罪
    所處之刑經本院以96年度聲減字第388 號裁定減刑並定應執
    行刑為有期徒刑9 月又15日，上開罪刑接續執行後，於96年
    7 月16日執行完畢。詎仍不知悔改，竟基於故買贓物之犯意
    ，於如附表編號1 所示之時間、地點，以如附表編號1 所示
    之方式，故買如附表編號1 所示之贓物；另意圖為自己不法
    所有，基於竊盜之犯意，於如附表編號2 、3 、4 所示之時
    間、地點，以如附表編號2 、3 、4 所示之方式，竊取如附
    表編號2 、3 、4 所示被害人之財物得手。嗣經如附表所示
    各被害人報警處理，警方於97年7 月14日晚間11時30分許，
    在臺北縣三重市○○街4 號前，查獲丙○○持有如附表編號
    1 所示贓物，復藉由比對丙○○及在如附表編號2 、3 、4
    所示案發現場採得檢體之DNA 型別，而循線查悉上情。
二、案經臺北縣政府警察局三重分局、蘆洲分局、板橋分局報告
    臺灣板橋地方法院檢察署檢察官偵查起訴。
    理  由
一、上開犯罪事實，業經被告丙○○於本院審理時坦承不諱（見
    本院卷第70、74頁），並有如附表證據欄所示之證據可資佐
    證，足認被告之自白與事實相符。本案事證明確，被告犯行
    洵堪認定，應依法論科。
二、核被告所為如附表編號1 所示之犯行，係犯刑法第349 條第
    2 項之故買贓物罪，所為如附表編號2 、3 、4 所示之犯行
    ，則均係犯同法第320 條第1 項之竊盜罪。檢察官起訴時，
    雖謂被告所為前揭竊盜犯行，符合夜間侵入住宅或有人居住
    之建築物之加重條件，應依刑法第321 條第1 項第1 款之加
    重竊盜罪論處，然觀之卷附臺北縣政府警察局蘆洲分局97年
    11月6 日北縣警蘆刑字第0970041307號函暨所附查訪表、現
    場圖、現場照片（見本院卷第32至36頁），及臺北縣政府警
    察局板橋分局97年11月7 日北縣警板刑字第0970047633號函
    暨所附查訪表、現場圖、現場照片（見本院卷第37至49頁）
    ，如附表編號2 、3 、4 所示案發現場，均係大樓地下室，
    專供停車使用，而大樓及地下室各有出入口，以分別人車之
    進出，因使用目的不同，構造形體有異，依其結構，顯與其
    上之住宅可分，乃具獨立空間之建築物，現場既無人居住或
    警衛看守，尚不得僅因大樓樓上有住戶，即擴大住宅或有人
    居住之建築物的解釋，檢察官上開認定，尚有誤會，因基本
    社會事實同一，故依法變更起訴法條如上。被告所犯故買贓
    物罪及3 次竊盜罪，犯意各別，行為互殊，應予分論併罰。
    被告有如事實欄所示之前案紀錄，於96年7 月16日執行完畢
    乙節，有臺灣高等法院被告前案紀錄表1 份在卷可稽（見本
    院卷第79至97頁），其於有期徒刑執行完畢5 年內，故意再
    犯有期徒刑以上之罪，為累犯，上開各罪均應依刑法第47條
    第1 項之規定加重其刑。爰審酌被告正值盛年，不思正途為
    前開犯行，所為非是，惟事後坦承犯行，態度尚無不良，暨
    其犯罪之動機、目的、手段、素行、所生危害等一切情狀，
    兼衡檢察官所為之求刑（見本院卷第76頁），茲分別量處如
    主文所示之刑，並定其應執行刑。至被告為如附表編號2 、
    3 、4 所示竊盜犯行所使用之鑰匙、毛巾並未扣案，亦無證
    據足認屬被告所有，復非違禁物，故均不予諭知沒收，附此
    敘明。
據上論斷，應依刑事訴訟法第273 條之1 第1 項、第299 條第1
項前段、第300 條，刑法第320 條第1 項、第349 條第2 項、第
47條第1 項、第51條第5 款，刑法施行法第1 條之1 第1 項、第
2 項前段，判決如主文。
本案經檢察官陳伯均到庭執行職務。
中    華    民    國    97    年    12    月    31    日
                  刑事第十庭    法  官  許炎灶
以上正本證明與原本無異。
如不服本判決應於收受判決後10日內向本院提出上訴書狀，並應
敘述具體理由；其未敘述上訴理由者，應於上訴期間屆滿後20日
內向本院補提理由書（均須按他造當事人之人數附繕本）「切勿
逕送上級法院」。
                                書記官  屠衛民
中    華    民    國    97    年    12    月    31    日
附錄本判決論罪科刑法條：刑法第320 條第1 項、第349 條第2
項。
中華民國刑法第320 條（普通竊盜罪、竊佔罪）
意圖為自己或第三人不法之所有，而竊取他人之動產者，為竊盜
罪，處5 年以下有期徒刑、拘役或5 百元以下罰金。
意圖為自己或第三人不法之利益，而竊佔他人之不動產者，依前
項之規定處斷。
前二項之未遂犯罰之。
中華民國刑法第349 條（普通贓物罪）
收受贓物者，處3 年以下有期徒刑、拘役或5 百元以下罰金。
搬運、寄藏、故買贓物或為牙保者，處5 年以下有期徒刑、拘役
或科或併科1 千元以下罰金。
因贓物變得之財物，以贓物論。
附表：
┌──┬────┬────┬───┬───────────────────┐
│編號│犯罪時間│犯罪地點│被害人│犯          罪          方          法│
├──┼────┼────┼───┼───────────────────┤
│ 01 │97年5 、│臺北縣三│戊○○│明知某真實姓名、年籍不詳綽號「阿賢」之│
│    │6 月間某│重市大有│      │成年男子所欲販售號碼為6G-8098 號之車牌│
│    │不詳時日│街4 號住│      │2 面（乃戊○○所有，於97年5 月29日下午│
│    │        │處前    │      │3 時許，在臺北縣新店市○○街10巷6 號前│
│    │        │        │      │遭竊）係贓物，仍將上開車牌併同引擎號碼│
│    │        │        │      │D16Y00000000號自用小客車（被告所涉竊取│
│    │        │        │      │該小客車犯嫌，另經臺灣板橋地方法院檢察│
│    │        │        │      │署檢察官以97年度偵字第21042 號為不起訴│
│    │        │        │      │處分在案），以新臺幣3 萬元購買之      │
│    ├────┴────┴───┴───────────────────┤
│    │主文：丙○○犯故買贓物罪，累犯，處有期徒刑參月。                  │
│    ├─────────────────────────────────┤
│    │證據：                                                            │
│    │1.被告丙○○於本院審理時之自白（見本院卷第70、74頁）。            │
│    │2.證人即被害人戊○○於警詢時之證詞（見97偵27121 偵查卷第14、15頁）│
│    │  。                                                              │
│    │3.贓物認領保管單1 份（見97偵27121 偵查卷第16頁）。                │
│    │4.失車－唯讀案件基本資料1 份（見97偵27121 偵查卷第22頁）。        │
├──┼────┬────┬───┬───────────────────┤
│編號│犯罪時間│犯罪地點│被害人│犯          罪          方          法│
├──┼────┼────┼───┼───────────────────┤
│ 02 │97年6 月│臺北縣蘆│丁○○│利用大樓大門未上鎖之際，進入無人居住、│
│    │10日凌晨│洲市永平│      │看守之地下停車場，以毛巾（未扣案）纏手│
│    │1 時許  │街27至41│      │敲破車牌號碼3A-3360 號自用小客車之車窗│
│    │        │號大樓地│      │後（毀損部分未經告訴、起訴），竊取車內│
│    │        │下停車場│      │現金新臺幣100 元、CD 4片得手          │
│    ├────┴────┴───┴───────────────────┤
│    │主文：丙○○犯竊盜罪，累犯，處有期徒刑肆月。                      │
│    ├─────────────────────────────────┤
│    │證據：                                                            │
│    │1.被告丙○○於本院審理時之自白（見本院卷第70、74頁）。            │
│    │2.證人即被害人丁○○於警詢時之證詞（見97偵27154 偵查卷第8 至12頁）│
│    │  。                                                              │
│    │3.臺北縣政府警察局97年8 月18日北縣警鑑字第0970108134號鑑驗書1 份（│
│    │  見97偵27154 偵查卷第17、18頁）。                                │
│    │4.勘驗採證同意書1 份（見97偵27154 偵查卷第19頁）。                │
│    │5.刑事案件證物採驗紀錄表1 份（見97偵27154 偵查卷第20、21頁）。    │
│    │6.照片6 張（見97偵27154 偵查卷第22至23-1頁）。                    │
│    │7.臺北縣政府警察局蘆洲分局97年11月6 日北縣警蘆刑字第0970041307號函│
│    │  暨所附查訪表、現場圖、現場照片1 份（見本院卷第32至36頁）。      │
├──┼────┬────┬───┬───────────────────┤
│編號│犯罪時間│犯罪地點│被害人│犯          罪          方          法│
├──┼────┼────┼───┼───────────────────┤
│ 03 │97年6 月│臺北縣蘆│乙○○│利用大樓大門未上鎖之際，進入無人居住、│
│    │10日凌晨│洲市永平│      │看守之地下停車場，以毛巾（未扣案）纏手│
│    │1 時許（│街27至41│      │敲破車牌號碼DB-9068 號自用小客車之車窗│
│    │與編號2 │號大樓地│      │後（毀損部分未經告訴、起訴），竊取車內│
│    │犯罪時間│下停車場│      │現金新臺幣500 元、回數票數張得手      │
│    │相距約20│        │      │                                      │
│    │分鐘）  │        │      │                                      │
│    ├────┴────┴───┴───────────────────┤
│    │主文：丙○○犯竊盜罪，累犯，處有期徒刑肆月。                      │
│    ├─────────────────────────────────┤
│    │證據：                                                            │
│    │1.被告丙○○於本院審理時之自白（見本院卷第70、74頁）。            │
│    │2.證人即被害人乙○○於警詢時之證詞（見97偵27154 偵查卷第13至15頁）│
│    │  。                                                              │
│    │3.臺北縣政府警察局97年8 月18日北縣警鑑字第0970108134號鑑驗書1 份（│
│    │  見97偵27154 偵查卷第17、18頁）。                                │
│    │4.勘驗採證同意書1 份（見97偵27154 偵查卷第24頁）。                │
│    │5.證物清單1 份（見97偵27154 偵查卷第25頁）。                      │
│    │6.刑事案件證物採驗紀錄表1 份（見97偵27154 偵查卷第26至29頁）。    │
│    │7.照片6 張（見97偵27154 偵查卷第30至32頁）。                      │
│    │8.臺北縣政府警察局蘆洲分局97年11月6 日北縣警蘆刑字第0970041307號函│
│    │  暨所附查訪表、現場圖、現場照片1 份（見本院卷第32至36頁）。      │
├──┼────┬────┬───┬───────────────────┤
│編號│犯罪時間│犯罪地點│被害人│犯          罪          方          法│
├──┼────┼────┼───┼───────────────────┤
│ 04 │97年6 月│臺北縣板│甲○○│以自備鑰匙（未扣案）打開大樓大門，進入│
│    │24日凌晨│橋市大觀│      │無人居住、看守之地下停車場，以毛巾（未│
│    │0 時許  │路3 段22│      │扣案）纏手敲破車牌號碼DT-3601 號自用小│
│    │        │7-1 號地│      │客車之車窗後（毀損部分未經告訴、起訴）│
│    │        │下2 樓停│      │，竊取車內現金新臺幣400 元、衛星導航器│
│    │        │車場    │      │1 臺得手                              │
│    ├────┴────┴───┴───────────────────┤
│    │主文：丙○○犯竊盜罪，累犯，處有期徒刑肆月。                      │
│    ├─────────────────────────────────┤
│    │證據：                                                            │
│    │1.被告丙○○於本院審理時之自白（見本院卷第70、74頁）。            │
│    │2.證人即被害人甲○○於警詢時之證詞（見97偵26444 偵查卷第7 、8 頁）│
│    │  。                                                              │
│    │3.臺北縣政府警察局97年8 月18日北縣警鑑字第0970108134號鑑驗書1 份（│
│    │  見97偵26444 偵查卷第9 頁）。                                    │
│    │4.勘驗採證同意書1 份（見97偵26444 偵查卷第10頁）。                │
│    │5.證物清單1 份（見97偵26444 偵查卷第11頁）。                      │
│    │6.刑案現場圖1 份（見97偵26444 偵查卷第13頁）。                    │
│    │7.照片9 張（見97偵26444 偵查卷第14至18頁）。                      │
│    │8.臺北縣政府警察局板橋分局97年11月7 日北縣警板刑字第0970047633號函│
│    │  暨所附查訪表、現場圖、現場照片1 份（見本院卷第37至49頁）。      │
└──┴─────────────────────────────────┘


司法院資訊處製作；財團法人民間司法改革基金會備份。
